# 持有至到期投资是否包含保本基金或债券型基金

提问人：qw5266 时间：2012-05-11 11:33:31
持有至到期投资是否包含保本基金或债券型基金，是否只有债券投资才能在科目核算？

回答人：chenyiwei
该基金的投资对象是债券，并不代表该基金本身可以作为持有至到期投资。因为该基金的投资策略基本上不会是持有一只债券一直到其到期日，然后等着还本付息，一般情况下总会是在债券市场上进行买入卖出操作，因此该债券型基金持有人能否保本和可获得的收益都有不确定性。而且该类基金的存续期限一般较长，持有至其清算日的可能性不大。所以，即使是对债券型基金的投资，也应当作为交易性金融资产或者可供出售金融资产，而不会是贷款或应收款项，或者持有至到期投资。